【裁判字號】    97,上訴,656
【裁判日期】    970716
【裁判案由】    偽證
【裁判全文】
臺灣高等法院臺南分院刑事判決    97年度上訴字第656號
上  訴  人
即  被  告  丁○○
上  訴  人
即  被  告  乙○○
上  訴  人
即  被  告  丙○○
                    戶雲林縣斗.
上三人共同
選任辯護人  施登煌  律師
上列上訴人因偽證案件，不服臺灣雲林地方法院96年度訴字第
866號中華民國97年3月25日第一審判決（起訴案號：臺灣雲林地
方法院檢察署96年度偵字第5764號），提起上訴，本院判決如下
：
    主      文
上訴駁回。
    事      實
一、丁○○於民國 (下同）94年10月間，受雲林縣斗南鎮代表會
    雇用為司機，負責接送代表會主席陳青龍。陳青龍與甲○○
    均住雲林縣斗南鎮新崙里，二人所有農地相互毗鄰，多年來
    因農藥噴灑等農事問題，迭生爭執。94年10月17日上午，甲○○再次因噴灑農藥問題，與陳青龍母親發生口角，並辱罵
    陳青龍母親「幹你娘！」。甲○○當晚返家後，告知兒子吳
    銘欽，吳銘欽一時氣憤，即放話欲找陳青龍「輸贏（即吵架
    理論）」。甲○○隨後至雲林縣斗南鎮○○里○○○路64之
    4號丙○○（綽號「黑蚊」）住處，向丙○○抱怨，並稱兒
    子吳銘欽欲找陳青龍「輸贏」。陳青龍經丙○○致電轉告上
    情，因而心生不滿，即萌生侵入甲○○住宅，傷害甲○○及
    毀損物品，並強押甲○○至丙○○住處，向其下跪道歉犯意
    。陳青龍旋於94年10月17日晚上10時許，在雲林縣斗南鎮西
    伯里友人住處，與丁○○共謀，命丁○○帶人，至甲○○住
    處，強押甲○○，陳青龍則至丙○○住處等候。丁○○旋即
    撥打電話，邀集乙○○、綽號阿華及4名不詳成年男子共7人
    ，基於侵入住宅、傷害、毀損及妨害自由犯意，於同晚11時
    許，同至雲林縣斗南鎮○○里○○○路61號甲○○住處，未
    經甲○○同意，即持鐵管無故侵入甲○○住處三合院，丁○○、乙○○及綽號阿華進入客廳，見甲○○要走，即以鐵管
    或徒手，共同毆打甲○○頭部、腰部、背部及右小腿等處，
    致甲○○受有頭部外傷、腰背部挫傷及右小腿腓骨骨折等傷
    害，並毀損甲○○所有客廳內椅子2張，其餘4人則在客廳外
    ，以鐵管砸毀甲○○所有KVZ-581號機車儀表板面、車燈1只
    、後照鏡1只、SO－4506號小客車擋風玻璃車窗5面、住宅鋁
    門玻璃1面、農用機大燈1只、大門門柱1座及門柱大燈1個等
    物，並將腳踏車一部丟至上開小客車車頂，使腳踏車車輪因
    而歪曲變形，致上開物品均遭毀損不堪使用，藉以威嚇甲○○，屈服甲○○意志，渠等七人再共同將甲○○強押至丙○○住處，命甲○○向陳青龍下跪道歉，甲○○受此威嚇壓迫
    ，不敢反抗，行動自由受剝奪，只得依命，緩慢跛行至丙○○住處，向陳青龍下跪道歉，經陳青龍告知甲○○可以回家
    ，甲○○始跛行走出丙○○住處，並請友人叫救護車送其就
    醫。嗣上開妨害自由等案件經臺灣雲林地方法院檢察署檢察
    官以95年度偵字第573號提起公訴後，由臺灣雲林地方法院
    以95年度訴字第302號審理，並於96年3月6日上午9時許及下
    午2時10分許，在臺灣雲林地方法院刑事第9法庭進行審理程
    序時【上開共同以非法方法，剝奪人之行動自由案件業經本
    院以96年度上訴字第470號判決確定，即陳青龍量處有期徒
    刑刑壹年貳月，減為有期徒刑柒月，緩刑貳年，緩刑期間付
    保護管束。丁○○量處有期徒刑玖月，減為有期徒刑肆月又
    拾伍日，如易科罰金，以參佰元即新台幣玖佰元折算壹日，
    緩刑貳年。乙○○量處有期徒刑捌月，減為有期徒刑肆月，
    如易科罰金，以參佰元即新台幣玖佰元折算壹日，緩刑貳年
    】，丁○○、乙○○、丙○○竟基於偽證之犯意，以證人身
    分供前具結後，就於案情有重要關係之事項，分別虛偽陳述
    如下：
  (一)丁○○證述：「（檢察官問：之後你們帶什麼東西過去？）
    沒有帶東西過去」、「…我就跟他說，叔父不然到黑蚊家裡
    ，跟陳青龍講清楚，然後，他就要衝進去房間內，事情就這
    樣發生。就打起來，乙○○打甲○○。」、「（檢察官問：
    如何打？）用手、腳打。」、「我們請甲○○到丙○○家裡
    。（檢察官問：如何請？）我說叔父，你到黑蚊家跟陳青龍
    講清楚。」、「我說陳青龍在黑蚊家裡，不然你過去跟他講
    清楚，他說好啊、好啊。」、「（審判長問：為何他衝進去
    房間，你們就要打他？）因為他說他兒子約要輸贏。」等語
    ，足以影響法院就上開妨害自由等案件之裁判結果。
  (二)乙○○證述：「看到甲○○在看電視，然後，丁○○說叔父
    有事情要跟你說，甲○○就衝進去房間，我們以為他要拿武
    器，我才會出手打他。」、「（檢察官問：你用何東西打他
    ？）用手，後來才用他家的椅子打一下，他椅子放在門口旁
    邊，是折疊椅。」、「（檢察官問：阿華用何工具打甲○○
    家裡玻璃，車輛？）… 那時候我們都沒有帶東西過去。」
    、「看他衝進去，也不知道他要拿什麼，一般我們正常人，
    看他衝進去會起疑心，才會打他。」、「…因為丁○○約我
    去，進去後，丁○○才說不知道會發生什麼事情，要我自己
    小心一點，我看他衝進去我以為他要拿武器打我們，才會出
    手打他。」、「看他那種行為，以為他要拿武器，才會出手
    打他。」、「頭流血是他自己跌倒的，那時候心裡想說，如
    果給他跑進去，可能是我們遭殃，才會打他，我們也是不小
    心，不是故意要打到他腳斷掉。」、「他衝進去，以為他要
    拿武器，我們要自我防衛，才會出手打他。」、「打完他後
    ，丁○○扶他起來，叫我們不要打他了，看他與丁○○往丙○○家走去，然後，我與阿華就離開了。」、「（檢察官問
    ：是否有叫甲○○去跟陳青龍道歉？）只有說請他過去隔壁
    。」、「（審判長問：你剛才說你打人的動機，是因為他衝
    進去，你怕他做什麼對你們不利的事情，所以你才打他？）
    對。」、「…只知道他（丁○○）叫我們過去，過去後，他
    （丁○○）叫我們小心一點，要提高警覺，之後，看到他（
    甲○○）衝進去，以為甲○○他要拿武器打我們，所以才會
    出手打他。」等語，足以影響法院就上開妨害自由等案件之
    裁判結果。
  (三)丙○○證述：「（檢察官問：丁○○帶甲○○去你家時，是
    否有講什麼？）他說大家坐下來說。（檢察官問：丁○○也
    講什麼？）他說蹲下說，因為我們坐在矮椅上面。」、「（
    檢察官問：甲○○是否有給陳青龍下跪？）他腳在痛，好像
    跪下，情形差不多，陳青龍就過去扶他起來坐在椅子上。」
    「（審判長問：你在檢察官那邊說甲○○有跟陳青龍下跪道
    歉，這是否實在？）這個沒有人講，進來一跛一跛，就蹲下
    來。」等語，足以影響法院就上開妨害自由等案件之裁判結
    果。
二、案經甲○○告發由臺灣雲林地方法院檢察署檢察官偵查起訴
    。
    理      由
一、訊據上訴人即被告丁○○、乙○○及丙○○均矢口否認涉有
    何偽證之犯行，均辯稱：所講的都是事實云云。惟查：
  (一)被告丁○○、乙○○確有於94年10月17日晚上，與陳青龍共
    同剝奪甲○○行動自由之犯行等情，業經臺灣雲林地方法院
    於96年4月2日，以95年度訴字第302號，分別判處有期徒刑9
    月、8月，經上訴後，由本院於96年7月18日，以96年度上訴
    字第470號，判處丁○○共同以非法方法，剝奪人之行動自
    由，處有期徒刑9月，減為有期徒刑4月又15日，如易科罰金
    ，以銀元300元折算1日，緩刑2年，乙○○共同以非法方法
    ，剝奪人之行動自由，處有期徒刑8月，減為有期徒刑4月，
    如易科罰金，以銀元300元折算1日，緩刑2年，並已於96年8
    月13日確定，有臺灣雲林地方法院95年度訴字第302號刑事
    判決（雲檢96他523號卷第11頁至第35頁）、本院96年度上
    訴字第470號刑事判決（雲檢96他523號卷第146頁至第156頁
    ）及丁○○、乙○○之臺灣高等法院被告前案紀錄表各1份
    附卷可稽。而丁○○、乙○○及丙○○均有於臺灣雲林地方
    法院95年度訴字第302號被告陳青龍、丁○○、乙○○妨害
    自由等案件，分別於96年3月6日上午9時許及下午2時10分許
    ，在臺灣雲林地方法院刑事第9法庭進行審理程序時，以證
    人身分供前具結，就該案件為如犯罪事實欄所述之證述內容
    等情，亦有證人結文3紙（雲檢96他523號卷第78頁、第79頁
    及第145頁）及臺灣雲林地方法院95年度訴字第302號96年3
    月6日審判筆錄2份在卷可參。另證人丁○○及乙○○於具結
    前，審判長亦有依刑事訴訟法第186條第2項規定，告以有第
    181條之得拒絕證言情形，是證人丁○○、乙○○及丙○○
    之具結程序均屬合法，應可認定。
  (二)茲有疑義者，被告丁○○、乙○○及丙○○在上開案件審理
    時，就犯罪事實欄所述部分之證述，是否屬虛偽陳述？若屬
    虛偽陳述，該部分是否屬就於案情有重要關係之事項？
    丁○○、乙○○、綽號阿華及數名不詳成年男子攜帶鐵管
      ，未經甲○○同意，侵入甲○○住處三合院，丁○○、乙○○及綽號阿華衝入客廳，不發一語，抓住甲○○，或以
      鐵管或徒手毆打甲○○頭部、腰背部及右小腿等處，致甲○○受有頭部外傷、腰背部挫傷及右小腿腓骨骨折等傷害
      ，並毀損甲○○所有客廳椅子2張，其餘4名不詳成年男子
      ，則持鐵管砸毀甲○○所有KVZ－581號機車儀表板面、車
      燈1只、後照鏡1只、SO-4506號小客車擋風玻璃車窗5面、
      住宅鋁門玻璃1面、農用機大燈1只、大門門柱1座及門柱
      大燈1個，並將腳踏車1部丟至上開小客車車頂，腳踏車車
      輪歪曲變形等情，業據甲○○於上開妨害自由等案件偵查
      及審理中證述明確（雲檢95偵573號卷第12頁至第13頁、
      臺灣雲林地方法院95訴302號卷第102頁、第128頁至第13
      7頁、第142頁至第142頁背面、第144頁背面、本院96上訴
      470號卷第129頁至第131頁）。另丁○○、乙○○就侵入
      甲○○住處，毆打甲○○，致甲○○受有傷勢及毀損上開
      物品等情，亦據丁○○、乙○○於上開妨害自由等案件中
      坦承不諱，是丁○○、乙○○確有夥同他人，侵入甲○○
      住宅毆人毀物事實，應堪認屬實。
    丁○○及乙○○於上開妨害自由等案件臺灣雲林地方法院
      96年3月6日審理中固證稱：我們未帶鐵管去，到現場，丁○○向甲○○說：「叔仔，我有話跟你說」，甲○○就衝
      進房間，我們以為他要拿武器攻擊我們，才拿椅子毆打甲○○云云。然查：
    (1)甲○○見丁○○、乙○○及阿華等人持鐵管進入甲○○住
      處客廳，即欲衝入房間，而丁○○等人不發一語，抓住甲○○，持鐵管毆打等情，業經證人甲○○於偵、審中證述
      明確，所述內容又前後一致，已如前述。
    (2)證人甲○○至丙○○住處抱怨，吳銘欽欲找陳青龍「輸贏
      」，而非直接告知陳青龍，甲○○本意顯非對陳青龍放話
      示威，而係欲透過與陳青龍共同友人丙○○介入瞭解，甚
      至調解糾紛。故丁○○、乙○○及阿華進入甲○○住處客
      廳，倘丁○○僅向甲○○稱：「叔仔，我有話跟你說」，
      並請甲○○至丙○○住處說明，而無任何致甲○○恐懼動
      作，甲○○當可直接至丙○○住處，與陳青龍溝通，理應
      不會如此驚懼，甚至見狀，即衝向房間躲避。是丁○○及
      乙○○上開證述內容，顯核與當時情狀不符。
    (3)丁○○於上開妨害自由等案件臺灣雲林地方法院96年3月6
      日審理時證稱：丙○○打電話說，吳銘欽要找主席陳青龍
      「輸贏」，陳青龍叫我去，找甲○○或吳銘欽，我跟乙○○說有事情，就是要和對方「輸贏」意思；我進去甲○○
      家裡，沒問吳銘欽去哪裡，直接叫他叔父，要他去黑文（
      丙○○）家裡，因他說吳銘欽約要「輸贏」，所以他衝進
      房間，我們就打他云云。乙○○於上開妨害自由等案件臺
      灣雲林地方法院審理時證稱：丁○○除說「叔仔，我有話
      跟你說」外，未講其他話，丁○○約我去時，有說不知會
      發生什麼事情，要我自己小心一點，提高警覺等語。由此
      可知，丁○○確實知悉，至告訴人甲○○住處是要談「輸
      贏」事情，因而邀同乙○○等6人前往，事發前，亦有告
      知乙○○要與對方「輸贏」，會發生事情。則丁○○等人
      進入客廳，在甲○○衝入房間欲躲避時，如僅係要防備甲○○取得武器攻擊，以丁○○等人人多勢眾、身強體壯，
      本可輕易抓住及制伏甲○○。然丁○○等人不僅重打甲○○頭部、腰背部及右小腿，致甲○○右小腿骨折，還進一
      步砸毀客廳椅子、機車儀表板面、車燈、後照鏡、小客車
      擋風玻璃車窗、鋁門玻璃、農用機大燈、大門門柱及門柱
      大燈等物，並將腳踏車丟至小客車車頂。凡此，均足以顯
      示丁○○等人自始即有強入民宅傷害及毀損預謀，藉以警
      告、威嚇甲○○、吳銘欽父子，徹底屈服甲○○意志，令
      其不敢反抗，不得再起「輸贏」意思之目的。是丁○○、
      乙○○辯稱係因怕甲○○衝入房間，拿武器攻擊，始毆打
      甲○○云云，均顯係避重就輕卸責之詞，不足採信。
    丁○○於上開妨害自由等案件臺灣雲林地方法院96年3月6
      日審理時證稱：僅用手、腳打甲○○云云，乙○○則證稱
      ：係以甲○○住處摺疊椅毆打甲○○，核其2人就係以何
      物攻擊甲○○，證述不一。再丁○○於事前已知悉吳銘欽
      要與陳青龍拼輸贏，渠等前往甲○○住處目的，即係要令
      甲○○措手不及，而傷害甲○○及毀損甲○○住處物品，
      使甲○○至丙○○住處，向陳青龍下跪道歉，並防止吳銘
      欽糾眾回打，則丁○○、乙○○等人必會攜帶武器，以防
      萬一。另參以甲○○因而受有右小腿腓骨骨折之傷害，及
      其所有之椅子、機車儀表板面、車燈、後照鏡、小客車擋
      風玻璃車窗、鋁門玻璃、農用機大燈、大門門柱及門柱大
      燈等物，均遭砸毀，倘僅憑甲○○住處摺疊椅，當不可能
      造成如此嚴重傷勢及破壞情形。故甲○○所述丁○○、乙○○係攜帶鐵管前來，甲○○因害怕欲跑入房間，丁○○
      等人不發一語，即持鐵管毆打甲○○及毀損物品等語，應
      認屬實，丁○○、乙○○辯稱未攜帶武器云云，不足採信
      。
    證人甲○○於上開妨害自由等案件臺灣雲林地方法院96年
      3月6日審理時證稱：他們打完後，說主席在丙○○家，叫
      我去跟主席道歉，我當時腳很痛，有3、4人拖我到丙○○
      家門口，他們就開車走了，我爬行到陳青龍面前，跪下跟
      陳青龍道歉，說我錯了，當時我一直唉叫，說我不對，陳
      青龍叫我爬起來，說我可以回家，沒有跟我說什麼，也沒
      有問我，為何全身是傷等語。檢察官有問證人丙○○：甲○○有無向陳青龍下跪道歉？證人丙○○稱：有，後來陳
      青龍有叫他起來，我看到丁○○開門，甲○○腳一跛一跛
      走進來，頭有流血等語。證人丙○○於上開妨害自由等案
      件臺灣雲林地方法院96年3月6日審理時亦證稱：丁○○開
      門讓甲○○進來，丁○○沒進來，甲○○頭部瘀血，腳一
      跛一跛，沒辦法正常行走，表情難過、痛苦，頭青臉腫，
      甲○○跟陳青龍說，對不起，講錯話，我在檢察官那邊，
      有講甲○○向陳青龍下跪道歉，然後陳青龍叫他起來等語
      。至乙○○於上開妨害自由等案件警詢則供稱：丁○○叫
      甲○○去向陳青龍道歉等語。由上開3人證述及供述內容
      ，可知3人所述大致相符，因此，甲○○此部分證述，亦
      當屬實。從而，丁○○、乙○○等人毆打及毀損完畢後，
      命甲○○至丙○○住處向陳青龍道歉，甲○○因此被迫至
      丙○○住處，向陳青龍下跪道歉，陳青龍於甲○○下跪道
      歉後，無任何表示，僅告知甲○○可以回去等情，均為真
      實。
    陳青龍於上開妨害自由等案件臺灣雲林地方法院96年3月6
      日審理時否認甲○○向其跪下道歉，辯稱：甲○○過來，
      我看他好像被打，我說怎麼會打成這樣，我叫他坐，我有
      請他去醫院云云。丁○○於上開妨害自由等案件警詢亦供
      稱：甲○○進去，我在外面車上，看到主席比手勢，讓甲○○坐椅子，甲○○隨著坐在椅子等語。證人丙○○於上
      開妨害自由等案件臺灣雲林地方法院96年3月6日審理時先
      證稱：丁○○帶甲○○去我家時，他說大家坐下說等語。
      嗣又改稱：丁○○叫甲○○蹲下說，因我們坐在矮椅子，
      甲○○腳在痛，好像跪下，陳青龍就過去扶他起來，坐在
      椅子，我看到就說，怎麼變成這樣，陳青龍沒說什麼，看
      到甲○○受傷難過，就叫他先去醫院云云。然查：
    (1)丁○○於上開妨害自由等案件臺灣雲林地方法院96年3月6
      日審理時已證稱：我帶甲○○去丙○○家門口，看他走進
      去丙○○家裡，我就走了等語。從而，丁○○能否清楚甲○○進入丙○○住處後情形，已有可疑。
    (2)甲○○於上開妨害自由等案件臺灣雲林地方法院96年3月6
      日審理時堅稱：陳青龍沒扶我坐在椅子，如他有碰到我，
      我會夭壽等語。而證人丙○○於上開妨害自由等案件臺灣
      雲林地方法院96年3月6日審理時，就丁○○究係叫甲○○
      坐下抑蹲下談話，甲○○究有無跪下向陳青龍道歉，先後
      證述不一。丙○○於該次審理中復證實，於該妨害自由等
      案件偵查中所稱「檢察官訊問：甲○○是否有向陳青龍下
      跪道歉？答稱：有，後來陳青龍有叫他起來。」等情真實
      可信，則丙○○就其何以於偵查中為上開證述，而於上開
      妨害自由等案件臺灣雲林地方法院96年3月6日審理時又為
      不同證述，無法提出合理解釋，且該次審理時，丙○○針
      對檢察官詰問就陳青龍看到甲○○受傷有無詢問原因一節
      ，先是證稱：陳青龍沒說什麼，看到甲○○受傷難過，就
      叫他先去醫院等語；嗣又改稱：陳青龍說甲○○你怎麼被
      打成這樣，甲○○說丁○○打他等語。經審判長訊問：那
      時是否知是誰打的？丙○○又改稱：不知誰打的，我人在
      裡面看電視云云。故丙○○於上開妨害自由等案件臺灣雲
      林地方法院96年3月6日審理時，就甲○○至其住處後情形
      ，證述反覆不一。再者，丙○○於上開妨害自由等案件臺
      灣雲林地方法院96年3月6日審理時，係搭乘陳青龍所駕駛
      車輛前往法院，且受陳青龍僱用，駕駛機具種植馬鈴薯等
      情，業據證人丙○○證述明確。是證人丙○○於上開妨害
      自由等案件臺灣雲林地方法院96年3月6日審理時，極可能
      因受到陳青龍之人情壓力，而為迴護陳青龍之證述，證人
      丙○○於上開妨害自由等案件臺灣雲林地方法院96年3月6
      日審理時之證述，顯亦難以採信。又甲○○當時已遭丁○○等人毆打成傷，且傷勢非輕，陳青龍、丁○○等人目的
      若非要當面屈辱甲○○，命其下跪向陳青龍道歉，自無須
      毆人毀物，逼迫甲○○過前往丙○○住處。從而，甲○○
      所述其跪下向陳青龍道歉，陳青龍見其受傷，無任何反應
      等情，應較貼近於真實。
    綜上，被告丁○○、乙○○及丙○○於上開妨害自由等案
      件臺灣雲林地方法院96年3月6日審理時，就丁○○邀同乙○○、阿華及4名不詳成年男子，侵入甲○○住處，傷害
      甲○○及毀損物品之過程及細節，及丁○○、乙○○強令
      甲○○至丙○○住處，向陳青龍下跪道歉之經過等所為證
      述，顯均與事實不符，而屬虛偽陳述，要無可疑。
    按刑法上之偽證罪，不以結果之發生為要件，一有偽證行
      為，無論當事人是否因而受有利或不利之判決，均不影響
      其犯罪之成立，而該罪所謂於案情有重要關係之事項，則
      指該事項之有無，足以影響於裁判之結果者而言；又證人
      於供前或供後具結而就案情有重要關係事項，故為虛偽陳
      述，其犯罪即成立。至於其虛偽陳述，法院已否採為裁判
      或檢察官據為處分之基礎，或有無採為基礎之可能，皆於
      偽證罪之成立無影響（最高法院71年臺上字第8127號判例
      、76年度臺上字第5252號判決意旨參照）。被告丁○○、
      乙○○及丙○○於上開妨害自由等案件臺灣雲林地方法院
      96年3月6日審理時所為如上虛偽陳述，已涉及到丁○○等
      人傷害甲○○及剝奪甲○○行動自由之事實認定，且涉及
      陳青龍是否與丁○○等人有犯意聯絡，而為該傷害及妨害
      自由罪共犯之認定，上開事項屬於犯罪構成要件之一，是
      丁○○、乙○○及丙○○就此為虛偽陳述，顯均足以影響
      裁判結果，自屬於案情有重要關係之事項，亦可認定。
    綜上所述，被告丁○○、乙○○及丙○○辯稱並未為虛偽
      陳述云云，均顯係事後卸責之詞，不足採信，本件事證明
      確，被告三人確有偽證犯行，均應堪認定。
二、論罪科刑之理由：
  (一)查被告丁○○、乙○○及丙○○於執行審判職務之公署審判
    時，充當證人於案情有重要關係之事項，供前具結，而為虛
    偽陳述，核被告丁○○、乙○○及丙○○所為，均係犯刑法
    第168條之偽證罪。
  (二)原審適用刑法第168條，中華民國96年罪犯減刑條例第2條
    第1項第3款、第7條，並審酌被告丁○○為高中學歷，被告
    乙○○及丙○○均為國中學歷，教育程度雖不高，然於以證
    人身分應訊時，竟為虛偽證述，無視證人到庭作證應據實陳
    述之義務，企圖影響司法裁判結果，徒增訴訟資源浪費，且
    有輕縱罪犯，使其逍遙法外之虞，妨害國家司法之公正性，
    法紀觀念薄弱，惟念及被告丁○○、乙○○係因恐證述內容
    會對自己不利，方為本件犯行，犯罪情節較輕，而被告丙○○係為陳青龍脫罪之詞，犯罪情節較重，及其三人犯後均否
    認偽證犯行等一切情狀，各對被告丁○○、乙○○依偽證罪
    ，各量處有期徒刑參月，及對被告丙○○依偽證罪，量處有
    期徒刑肆月，以資懲儆。另又以被告三人偽證之犯罪時間，
    均係在96年4月24日以前，且均受有期徒刑1年6月以下宣告
    刑，合於中華民國96年罪犯減刑條例第2條第1項第3款所定
    減刑條件，併予依同條例第7條規定，各減其宣告刑2分之1
    即各對被告丁○○、乙○○均減為有期徒刑壹月又拾伍日，
    及對被告丙○○減為有期徒刑貳月等情。本院經核其認事用
    法，均無不當，量刑亦稱妥適。被告三人上訴意旨，猶執前
    詞，否認犯罪，為無理由，均應予駁回。
據上論結，應依刑事訴訟法第368條，判決如主文。
本案經檢察官李傳來到庭執行職務。
中    華    民    國    97    年    7     月    16    日
                  刑事第五庭    審判長法  官  楊明章
                                      法  官  戴勝利
                                      法  官  顏基典
以上正本證明與原本無異。
如不服本判決，應於收受本判決後十日內向本院提出上訴書狀。
其未敘述上訴理由者並得於提起上訴後十日內向本院補提理由書
狀（均須按他造當事人之人數附繕本）「切勿逕送上級法院」。
                                      書記官  呂嘉文
中    華    民    國    97    年    7     月    17    日
【附錄】本判決論罪科刑法條：
刑法第168 條：（偽證罪）
於執行審判職務之公署審判時或於檢察官偵查時，證人、鑑定人
、通譯於案情有重要關係之事項，供前或供後具結，而為虛偽陳
述者，處7 年以下有期徒刑。


司法院資訊處製作；財團法人民間司法改革基金會備份。
